臺灣高等法院民事判決
109年度再易字第63號
再審原告    林莉雯
再審被告    孔雀王朝第二期公寓大廈管理委員會

法定代理人  戴耶  
再審被告    葉亞寧

上列當事人間確認使用權存在再審之訴事件，再審原告對於中華
民國109年5月13日本院108年度上易字第733號確定判決提起再審
之訴，本院判決如下：
    主      文
再審之訴駁回。
再審訴訟費用由再審原告負擔。
    事實及理由
一、按再審之訴，應於30日之不變期間內提起。前項期間，自判
    決確定時起算，判決於送達前確定者，自送達時起算；其再
    審之理由發生或知悉在後者，均自知悉時起算。民事訴訟法
    第500條第1項、第2項前段定有明文。本院108年度上易字第
    733號（下稱上易字第733號）判決（下稱原確定判決）係於
    民國109年5月13日宣判，本件再審原告主張其於同年5月27
    日聲請閱覽卷宗，始發現未經斟酌之證物，並於同年6月23
    日提起本件再審之訴，有閱卷聲請書及民事再審之訴狀可佐
    （見上易字第733號卷373頁、本院卷3-5頁），再審原告提
    起本件再審之訴，未逾30日之法定不變期間，合先敘明。　
二、再審原告主張：伊於109年5月27日閱覽前訴訟程序之卷宗後
    ，始發現新證據即楊吉源手寫之車位證明書（下稱系爭車位
    證明書），並非建商開立之證明，原確定判決有民事訴訟法
    第496條第1項第13款之再審事由，爰提起本件再審之訴。聲
    明：㈠原確定判決廢棄。㈡請求確認再審原告對新北市○○區○○
    段000○號即門牌號碼同區○○路0段000號至000巷0號地下一樓
    如前訴訟程序第一審判決附圖（下稱附圖）編號MP5、面積1
    3.26平方公尺，及地下二樓附圖編號SS5、面積12.96平方公
    尺所示停車位之使用權存在。㈢再審被告葉亞寧應將上開編
    號OO0停車位騰空返還予再審原告。
三、本件未經言詞辯論，無再審被告之聲明及陳述可供記載。　
四、按依民事訴訟法第496條第1項第13款規定，當事人發現未經
    斟酌之證物或得使用該證物者，得以再審之訴對於確定判決
    聲明不服，但以如經斟酌可受較有利益之裁判者為限。所謂
    發見未經斟酌之證物，係指前訴訟程序事實審之言詞辯論終
    結前已存在之證物，因當事人不知有此，致未經斟酌，現始
    知之者而言（最高法院29年上字第1005號裁判意旨參照）。
    又再審之訴顯無再審理由者，得不經言詞辯論，以判決駁回
    之，民事訴訟法第502條第2項定有明文。
五、本件再審原告提出系爭車位證明書（見本院卷23頁），主張
    原確定判決有民事訴訟法第496條第1項第13款之再審事由云
    云（見本院卷5頁）；惟查系爭車位證明書係再審被告在前
    訴訟程序第二審於108年9月以「民事上訴陳報狀」所提出（
    本院於同年月19日收文，見上易字第733號卷113、119頁）
    ，再審原告同年10月14日「準備㈠暨聲請調查證據狀」已陳
    明其就再審被告上開陳報狀表示意見，並表明就再審被告所
    提出楊吉源之「聲明」（再審原告之用語）及車位所在位置
    陳述意見（見上易字第733號卷121、127、133頁），足見系
    爭車位證明書在前訴訟程序已經存在，為再審原告所知悉並
    已陳述意見，難認係發現未經斟酌之證物，再審原告主張原
    確定判決有同法第496條第1項第13款之再審事由，顯不可採
    。　
六、本件再審原告主張原確定判決有民事訴訟法第496條第1項第
    13款規定之再審事由云云，顯無理由，爰不經言詞辯論，逕
    以判決駁回本件再審之訴（最高法院44年台上字第566號裁
    判意旨參照）。
七、據上論結，本件再審之訴為顯無理由，依民事訴訟法第502
    條第2項、第78條，判決如主文。
中　　華　　民　　國　　109 　年　　9 　　月　  10  　日
                  民事第二十庭 
                      審判長法  官  周祖民
                            法  官  林玉蕙
                            法  官  鄭威莉
正本係照原本作成。
不得上訴。
中　　華　　民　　國　　109 　年　　9 　　月　  11  　日
　　　　　　　　　　　　　  書記官  楊璧華